【裁判字號】    90,訴,4921
【裁判日期】    901122
【裁判案由】    損害賠償
【裁判全文】
臺灣臺北地方法院民事判決  九十年度訴字第四九二一號
    原      告  乙○○
    被      告  丁○○
    訴訟代理人  劉永弘
    被      告  丙○
    訴訟代理人  甲○○
右當事人間請求損害賠償事件，本院判決如左：
    主    文
原告之訴駁回。
訴訟費用由原告負擔。
    事實及理由
壹、原告方面：
一、聲明：被告應給付原告新台幣（下同）五十萬零八百四十元。
二、陳述：原告於民國八十九年十一月二十四日下午二十分騎機車，後載有訴外人胡
    雪英，被汽車撞倒，經消防局救護車送台北醫學院附屬醫院急救，右大拇指骨折
    ，診治之專業醫師即被告丁○○未能詳查，誤診為外傷，只要用冰水冰療就可以
    ，致原告信以為真，與車禍肇事者和解。然車禍發生後原告腳指一直疼痛不堪，
    再經同醫院之骨科醫師診治發現係骨折，要三個月才可以治療好。被告丁○○之
    誤診使原告未能向肇事者求得合理賠償，顯然已侵害原告權益；被告丙○身為醫
    院院長，亦應付連帶賠償責任。原告所受損害計有：台北醫學大學附設醫院診療
    費用一千四百四十元、一般診所醫療費用一千八百元、Ｘ光費用六百元、行動不
    變之計程車費用一萬五千元、三個月又十五天之生活費用十八萬二千元、農曆春
    節期間受傷及精神補償三十萬元等，共合計五十萬零八百四十元，是依侵權行為
    之規定起訴請求如聲明所示。
貳、被告方面：
一、聲明：如主文所示。
二、陳述：
  (一)被告丁○○並未診治原告，原告是由另一位醫師所診斷。
  (二)傷害是車禍造成的，當時也是依據原告的敘述來照片子，因為原告沒有敘述，就
    不會照右腳的Ｘ光片。
、兩造不爭執之事實：
    原告主張其於八十九年十一月二十四日，因車禍受傷，經送台北醫學院附屬醫院
    急救，嗣並再次回診之事實，業據其提出診斷證明書為證，並為被告所不爭執，
    堪信為真實。
肆、按「因故意或過失，不法侵害他人之權利者，負損害賠償責任。」「損害賠償，
    除法律另有規定或契約另有訂定外，應以填補債權人所受損害及所失利益為限。
    」民法第一百八十四條第一項前段、第二百十六條第一項分別定有明文。經查：
    本件原告主張其所受之損害內容略為台北醫學大學附設醫院診療費用、一般診所
    醫療費用、Ｘ光費用、行動不變之計程車費用、三個月又十五天之生活費用、農
    曆春節期間受傷及精神補償等項，其內容均為前述八十九年十一月二十四日車禍
    事件所造成，而與被告之醫療行為無涉；而原告雖另主張因被告診斷錯誤，致使
    原告與車禍肇事者和解，不能向肇事者請求合理賠償，然原告能否向肇事者取得
    賠償，猶屬未定，原告主張其已受有損害云云，顯係臆測之詞，是縱被告確有診
    斷錯誤之情事，且此情事與原告所受損害間有因果關係，原告亦尚未能證明其確
    實受有損害，則揆諸前揭法條，原告請求被告依侵權行為法律關係，填補其所受
    之損害，即屬無據。
伍、從而，原告主張依侵權行為法律關係，被告應給付原告五十萬零八百四十元，即
    無理由，應予駁回。
陸、訴訟費用負擔之依據：民事訴訟法第七十八條。
中      華      民      國    九十      年     十一     月    二十二    日
                                            民事第三庭法      官  林鴻達
右為正本係照原本作成
如對本判決上訴，須於判決送達後廿日內向本院提出上訴狀
中      華      民      國    九十      年     十一     月    二十二    日
                                                      法院書記官  林秀娥


司法院資訊處製作；財團法人民間司法改革基金會備份。
